---
title: "Problema 2 - Checkpoint 1"
output: html_document
---

```{r message=FALSE, echo=FALSE, warning=FALSE}
library("plotly")
library("dplyr")
library("tidyr")
library("ggplot2")
library("readr")

dados = read_csv(file = "dados/series_from_imdb.csv")
serie = dados %>% filter(series_name %in% c("How I Met Your Mother"))
```

##How I Met Your Mother

**Existem repercussões de que os fãs de How I Met Your Mother não ficaram muito satisfeitos com o desfecho da nona temporada da série. Vamos verificar a partir de qual(is) episódio(s) essa insatisfação ficou evidente?** 

  Há poucos meses comecei a assistir a série *How I Met Your Mother* (HIMYM), e todos as pessoas que conheço que já terminaram de assistir a última temporada (9) me disseram que talvez eu não fosse gostar, alguns chegaram a afirmar que eu iria amar ou odiar o grande desfecho. Desde então eu procuro tempo para chegar a tão esperada nona temporada, mas ainda não cheguei, rsrs... 

  Vamos tentar inferir se meus amigos estão falando a verdade e entender o que aconteceu a partir do gráfico abaixo:  
  
```{r fig.width=4, echo=FALSE, fig.height=2, message=FALSE, warning=FALSE}
p = serie %>%  
  filter(series_name == "How I Met Your Mother", season == 9) %>% 
  ggplot(aes(x = season_ep, 
             y = UserRating)) + 
  geom_line() + 
  geom_point(aes(text = paste("Episódio:", season_ep, "<br>", "Classificação:", UserRating)), 
             color = "blue", 
             size = 2) +
  scale_x_continuous(breaks=seq(1, 25, 1))+
  labs(title = "Classificação do usuário ao longo da nona temporada de HIMYM", x = "Episódio", y = "Classificação do usuário")

ggplotly(p, tooltip = "text")

```

No gráfico acima, podemos observar que a partir do segundo episódio os dados já nos mostram uma pequena queda da classificação dos usuários, mas é lá no décimo primeiro episódio que aparece uma das piores classificações da temporada. Nos dois próximos episódios observamos uma melhora na classificação, porém depois volta a cair, depois sobe novamente e assim continua oscilando até o final da temporada, onde no último episódio da temporada observamos a pior classificação segundo o IMDB. O que nos faz acreditar que meus amigos estejam certos em relação a insatisfação dos fãs de HIMYM. Mesmo assim continuo curioso para assistir a série até o fim!

