---
title: "Problema 3 - Checkpoint 3"
output: html_document
---

```{r setup, include=FALSE, echo=FALSE, message = FALSE, warning = FALSE}
knitr::opts_chunk$set(echo = FALSE)
```

```{r load_code, echo=FALSE, message = FALSE, warning = FALSE}
require(GGally, quietly = TRUE)
require(reshape2, quietly = TRUE)
require(tidyverse, quietly = TRUE, warn.conflicts = FALSE)

library(ggfortify)
library(cluster)
library(ggdendro)
library(broom)
library(plotly)
library(readr)
library(magrittr)

theme_set(theme_bw())
```

Vamos investigar a existência de tipos de filmes quanto a idade dos personagens e a quantidade de palavras que eles falam, para cada gênero de personagem (femino e masculino). Será que existem grupos que definem comportamentos comuns para os filmes analisados? Por exemplo: será que mulheres mais velhas falam mais que as mulheres mais novas? Ou será que os homens falam mais que as mulheres? Essas são apenas algumas interrogações que nos vem a mente e que podem surgir como resultado de grupos de filmes. 

```{r, echo=FALSE, message = FALSE, warning = FALSE}
personagens = read_csv(file = "./dados/character_list5.csv")
personagens = personagens %>%
  filter(age != 'NULL') %>% 
  mutate(age = as.numeric(age))

filmes = read.csv(file = "./dados/meta_data7.csv")
filmes = filmes %>%
  filter(gross != 'NA', gross > 0)

filmes_personagens = merge(filmes, personagens, by="script_id")

mulheres = filmes_personagens %>%
  filter(gender == 'f') %>%
  group_by(script_id, imdb_id, title, year, gross) %>%
  summarise(age_f=median(age), words_f=median(words)) %>%
  filter(age_f > 1)

homens = filmes_personagens %>%
  filter(gender == 'm') %>%
  group_by(script_id, imdb_id, title, year, gross) %>%
  summarise(age_m=median(age), words_m=median(words)) %>%
  filter(age_m > 1)

dados = merge(mulheres, homens, 
                           by=c('script_id','imdb_id','title','year','gross'))
duplicados = dados %>%
  group_by(title) %>% filter(row_number() > 1)

dados = dados %>% 
  filter(!(title %in% duplicados$title))
  
dados = dados %>%
  subset(select = -c(script_id,imdb_id,year,gross))

```

##Dimensões escolhidas para análise 

Antes de escolher as dimensões foi necessário realizar um merge dos dados e filtrar alguns dados que continham campos nulos ou vazios, como a idade dos personagens. 

Foram escolhidas quatro variáveis numéricas para realizar a análise, que foram calculadas a partir do conjunto de dados. São elas: **mediana da idade de personagens do sexo feminino no filme (age_f)**, **mediana de palavras dos personagens do sexo feminino no filme (words_f)**, **mediana da idade de personagens do sexo masculino no filme (age_m)**, **mediana de palavras dos personagens do sexo masculino no filme (words_m)**. 

O conjunto de dados submetido a análise contém, para cada filme, uma observação com valores para cada variável mencionada acima.

```{r, echo=FALSE, message = FALSE, warning = FALSE}
dw = dados
# Escala de log 
dw2 <- dw %>% 
    mutate_each(funs(log), 2:5)
dw2.scaled = dw2 %>% 
  mutate_each(funs(as.vector(scale(.))), 2:5)

dists = dw2.scaled %>%
      column_to_rownames("title") %>% 
    dist(method = "euclidean")

hc = hclust(dists, method = "ward.D")

n_clusters = 4

dw2 <- dw2 %>% 
    mutate(cluster = hc %>% 
               cutree(k = n_clusters) %>% 
               as.character())

dw2.scaled <- dw2.scaled %>% 
    mutate(cluster = hc %>% 
               cutree(k = n_clusters) %>% 
               as.character())

dw2.long = melt(dw2.scaled, id.vars = c("title", "cluster"))

dw2.scaled = dw2.scaled %>% 
    select(-cluster) # Remove o cluster adicionado antes lá em cima via hclust

set.seed(123)
explorando_k = tibble(k = 1:15) %>% 
    group_by(k) %>% 
    do(
        kmeans(select(dw2.scaled, -title), 
               centers = .$k, 
               nstart = 20) %>% glance()
    )
```

# Agrupamento multidimensional utilizado k-means 

## O valor de k 

Para realizar o agrupamento, antes precisamos escolher um bom valor para k, onde k indica basicamente o número de grupos que iremos identificar no conjunto de dados. Uma medida muito usada no k-means é comparar a distância (quadrática) entre o centro dos clusters e o centro dos dados com a distância (quadrática) entre os pontos todos nos dados e o centro dos dados. Quando essa medida parar de crescer, significa que não vale à pena aumentar o k.

```{r, echo=FALSE, message = FALSE, warning = FALSE}
explorando_k %>% 
    ggplot(aes(x = k, y = betweenss / totss)) + 
    geom_line() + 
    geom_point()
```

Ao observar o gráfico acima percebemos que o melhor valor de k para o nosso caso seria 4, já que apartir de 4 a medida que mencionamos acima começa a parar de crescer.


#Agrupando os dados em 4 grupos

```{r, echo=FALSE, message = FALSE, warning = FALSE}
# O agrupamento de fato:
km = dw2.scaled %>% 
    select(-title) %>% 
    kmeans(centers = n_clusters, nstart = 20)

# O df em formato longo, para visualização 
dw2.scaled.km.long = km %>% 
    augment(dw2.scaled) %>% # Adiciona o resultado de km 
                            # aos dados originais dw2.scaled em 
                            # uma variável chamada .cluster
    gather(key = "variável", 
           value = "valor", 
           -title, -.cluster) # = move para long todas as 
                                            # variávies menos title 
                                            # e .cluster
dw2.scaled.km.long %>% 
    ggplot(aes(x = `variável`, y = valor, group = title, colour = .cluster)) + 
    geom_line(alpha = .5) + 
    facet_wrap(~ .cluster) +
    xlab("Variável") + 
    ylab("Valor") +
    ggtitle("Gráfico de coordenadas paralelas") +
  theme(plot.title = element_text(hjust = 0.5))
```

Observando o gráfico acima e olhando a direção em que as linhas dos filmes cruzam e tocam cada uma das variáveis ou coordenadas podemos observar grupos que caracterizam os filmes que ali cabem.

# Redução de dimensionalidade usando PCA (Análise de Componentes Principais)

Analisando quanta variância cada PC captura:

```{r}
filmes_pca = dw2.scaled %>% 
    column_to_rownames("title") %>% 
    prcomp(scale = FALSE) 

tidy(filmes_pca, "pcs") %>% 
    ggplot(aes(x = PC, y = cumulative, label = cumulative)) + 
    geom_line() + 
    geom_point(size = 2, color = "blue") + 
    geom_text(vjust = 1, hjust = -.1)
```

No gráfico acima podemos observar que quando reduzimos as quatro variáveis para duas conseguimos capturar 65% da variância dos dados.

Logo abaixo podemos ver a visualização 2D da redução de dimensionalidade das 4 dimensões mencionadas anteriormente.
```{r, fig.width=4, echo=FALSE, fig.height=2, message = FALSE, warning = FALSE}
autoplot(km, data = dw2.scaled, size = 1, label = TRUE, label.size = 3.5) %>%
  ggplotly()
```

## Descrição e interpretação da redução

PC1 e PC2 são as duas variáveis criadas para substituir as 4 variáveis originais de antes da visualização. PC1 e PC2 são úteis se conseguirmos entender a relação delas com as variáveis originais. Na técnica denominada PCA, cada uma dessas novas variáveis é calculada a partir das 4 iniciais.

```{r, fig.width=4, echo=FALSE, fig.height=2, message = FALSE, warning = FALSE}
autoplot(km, data = dw2.scaled, size = 1, 
         colour = "grey",
         loadings = TRUE, loadings.colour = 'blue',
         loadings.label = TRUE, 
         loadings.label.size = 3) %>% ggplotly()
```

Observando o gráfico, age_m e age_f variam quando um ponto está mais à direita ou esquerda no gráfico (direção de PC1), mas não variam muito em função da posição de um ponto no eixo vertical (direção de PC2). Já words_f e words_m estão mais relacionada com PC2, enquanto age_m e age_f praticamente não estão. 

Seguindo a mesma leitura, words_f e words_m variam principalmente na medida que os pontos estão mais acima ou abaixo no gráfico (PC2), mas também em função de quão à esquerda ou direita eles estão.

Outra forma de ver a informação que o gráfico mostra é vendo PC1 e PC2 como duas funções das 4 variáveis originais, vejamos abaixo.
```{r, fig.width=4, echo=FALSE, fig.height=2, message = FALSE, warning = FALSE}
pr.out <- prcomp(select(dw2.scaled, -title), scale=TRUE)

tidy(pr.out,"variables") %>% 
  filter(PC <= 2) %>% 
  spread(column, value)
```

Os valores na tabela são os coeficientes, e a leitura é que:

*PC1 = 0.650age_f + 0.648age_m - 0.288words_f − 0.271words_m* e *PC2 = - 0.278age_f - 0.281age_m - 0.644words_f - 0.654words_m*.

Em PC1, mudar uma unidade nas 2 primeiras variáveis aumenta PC1 e faz com que um ponto esteja mais à direita no gráfico. Já words_f e words_m têm efeito negativo e de menor efeito por unidade do que as duas primeiras. A unidade aqui é em z-scores: todas as variáveis foram normalizadas com scale antes da redução de dimensionalidade, para que seu efeito ficasse comparável.

Em PC2, mudar uma unidade nas 4 variáveis diminui PC2 e faz com que um ponto esteja mais à cima ou abaixo no gráfico.

## Correlação entre as variáveis e os PCs

As variáveis age_m e age_f são muito correlacionadas e as duas são componentes principais para trazer informação para PC1, por isso, PC1 é explicado em função dessas 2 variáveis. Como words_m e words_f não trazem muita informação para PC1, o método PCA cria PC2 que vai ser representado por estas duas variáveis que são menos correlacionadas com as demais, porém muito correlacionadas entre si. Da mesma forma,a união words_m e words_f trazem muita informação para PC2.

## Interpretação dos grupos presentes na visualização

Podemos entender que existem 4 grupos de filmes segundo as 4 variáveis que usamos. 

```{r, fig.width=4, echo=FALSE, fig.height=2, message = FALSE, warning = FALSE}
ggplotly(autoplot(km, data = dw2.scaled, size = 1, label = TRUE, label.size = 3.5))
```

O grupo 1 é caracterizado por conter a maior parte dos personagens com idades abaixo da média, para ambos os sexos. Já com relação a quantidade de palavras ditas não percebe-se uma diferença muito significatica. Poderíamos nomear esse grupo como: **"Os novinhos"**.

O grupo 2 é caracterizado por conter personagens com idades bem variadas, para ambos os sexos. Já com relação a quantidade de palavras ditas percebe-se que os homens falam mais que as mulheres. Poderíamos nomear esse grupo como: **"Homens tagarelas"**.

O grupo 3 é caracterizado por conter a maior parte dos personagens do sexo feminino com idades abaixo da média. Já com relação a quantidade de palavras ditas percebe-se que as mulheres falam mais que os homens, o oposto do grupo anterior. Poderíamos nomear esse grupo como: **"As novinhas tagarelas"**.

O grupo 4 é caracterizado por conter a maior parte dos personagens do sexo feminino com idades acima da média. Já com relação a quantidade de palavras ditas percebe-se que as mulheres falam um pouco menos que os homens. Poderíamos nomear esse grupo como: **"Mulheres 'maduras' falam menos"**.
