---
title: "Regressão"
author: "Lucas Marlon"
date: "15 de agosto de 2017"
output: html_document
---

```{r setup, include=FALSE, message=FALSE, warning=FALSE}
suppressWarnings(library(tidyverse))

library(tidyverse)
theme_set(theme_bw())
library(GGally)
library(ggfortify)
library(broom)
require(ISLR)
library(modelr) # devtools::install_github("hadley/modelr")
```

# Sobre os dados

Nesse relatório, vamos utilizar os dados de 5000 encontros relâmpagos ([Speed Dating](http://www.speeddatingbrasil.com.br/o-que-e.php)) de 4 minutos envolvendo 310 jovens americanos. Cada participante tinha vários encontros de 4 minutos por noite. Após cada encontro, eles preenchiam fichas avaliando aqueles com quem se encontraram, e é com os dados desses formulários que vamos trabalhar. 

```{r message=FALSE, warning=FALSE}
speed.dating = read_csv("./dados/speed-dating.csv")
```

Vamos filtrar os dados e separá-los em dois grupos, o primeiro onde as mulheres avaliam os encontros e o segundo onde os homens que avaliam seus encontros. Além disso, nosso foco será descobrir qual característica, **inteligente** ou **divertido**, tem maior relação com o fato da pessoa, de modo geral, gostar da outra. 

As variáveis que vamos usar para realizar nossa análise são: 

**like**: representa, de modo geral, o quão uma pessoa gostou da outra; 
  <br/>**intel**: representa o quão inteligente uma pessoa achou a outra; 
  <br/>**fun**: representa o quão divertido uma pessoa achou a outra.

# Avaliação das Mulheres 

Aqui vamos analisar a relação das características inteligente e divertido com o fato das **mulheres** gostarem das pessoas após o *speed dating*. 

```{r message=FALSE, warning=FALSE}
mulheres = speed.dating %>% 
  filter(gender == 0, like != 'NA', fun != 'NA', intel != 'NA')

mulheres %>% 
  select(intel, fun, like) %>% 
  ggpairs(lower = list(continuous = wrap("points", alpha = 0.3)))
```

Acima, já conseguimos observar uma correlação positiva, tanto para característica inteligente (0.545) quanto para divertido (0.703), com o fato das mulheres gostarem da outra pessoa após o *speed dating*.   

## Modelo 1 (mulheres) 

Para realizar nossa análise vamos considerar os dois preditores ao mesmo tempo no nosso modelo:

```{r}
mulheres.model = lm(like ~ intel + fun, data = mulheres)

plotar_modelo_mulheres = mulheres %>% 
  data_grid(intel = seq_range(intel, 10), # Crie um vetor de 10 valores no range de intel
            fun = seq_range(fun, 4)) %>%  # Vetor de 4 valores no range de fun 
  add_predictions(mulheres.model)

glimpse(plotar_modelo_mulheres)
plotar_modelo_mulheres %>% 
  ggplot(aes(x = intel, y = pred)) + 
  geom_line(aes(group = fun, colour = fun))
```

Inicialmente, vamos visualizar os resíduos em função de cada preditor do modelo 1 (mulheres):

```{r}
adv_augmented = mulheres %>% 
  add_predictions(mulheres.model) %>% 
  add_residuals(mulheres.model)

# Resíduos em função de intel
adv_augmented %>% 
  ggplot(aes(x = intel)) + 
  geom_count(aes(y = resid))

# Resíduos em função de fun
adv_augmented %>% 
  ggplot(aes(x = fun)) + 
  geom_count(aes(y = resid))
```
  <br/>Como podemos observar em relação aos resíduos não há nada alarmante em termos de valores extremos, relações obviamente não-lineares e nem heteroscedasticidade, então vamos examinar os coeficientes e o modelo.
  <br/>
Logo abaixo, se observamos os coeficientes encontrados para o modelo 1 (mulheres), podemos afimar segundo os intervalos de confiança, que as características inteligente (intel) e divertido (fun) são estatisticamente significativas ao fato das mulheres gostarem das pessoas. Sendo a característica divertido quase duas vezes mais relevante que inteligente quando de trata das mulheres, de modo geral, gostarem de alguém.  

```{r message=FALSE, warning=FALSE}
tidy(mulheres.model, conf.int = TRUE) %>% 
  select(-std.error, -p.value)
```

Nosso modelo 1 (mulheres) consegue explicar aproximadamente 55% da variação dos nossos dados, ou seja, podemos afirmar que nossa variável dependente (like) consegue ser bem explicada pelas características inteligente e divertido.

```{r}
glance(mulheres.model, conf.int = TRUE)
```

Será que vamos observar resultados semelhantes ao criamos nosso modelos para os homens? Ou será que a inteligência vai ser uma característica mais relevante que a diversão para os homens gostarem das pessoas após os *speed dating*? Vamos averiguar...

# Avaliação dos Homens

Agora vamos analisar a relação das características inteligente e divertido com o fato dos **homens** gostarem das pessoas após o *speed dating*. 

```{r message=FALSE, warning=FALSE}
homens = speed.dating %>% 
  filter(gender == 1, like != 'NA', fun != 'NA', intel != 'NA')

homens %>% 
  select(intel, fun, like) %>% 
  ggpairs(lower = list(continuous = wrap("points", alpha = 0.3)))
```
 
 Acima, já conseguimos observar uma correlação positiva, tanto para característica inteligente (0.469) quanto para divertido (0.651), com o fato dos homens gostarem da outra pessoa após o *speed dating*. Comportamento semelhante ao encontrado para o grupo das mulheres. 

## Modelo 2 (homens) 

Para realizar nossa análise desse modelo também vamos considerar os dois preditores ao mesmo tempo:

```{r message=FALSE, warning=FALSE}
homens.model = lm(like ~ intel + fun, data = homens)

plotar_modelo_homens = homens %>% 
  data_grid(intel = seq_range(intel, 10), # Cria um vetor de 10 valores no range de intel
            fun = seq_range(fun, 4)) %>%  # Vetor de 4 valores no range de fun 
  add_predictions(homens.model)

glimpse(plotar_modelo_homens)
plotar_modelo_homens %>% 
  ggplot(aes(x = intel, y = pred)) + 
  geom_line(aes(group = fun, colour = fun))
```

Inicialmente, vamos visualizar os resíduos em função de cada preditor do modelo 2 (homens):

```{r}
adv_augmented = homens %>% 
  add_predictions(homens.model) %>% 
  add_residuals(homens.model)

#Resíduos em função de intel
adv_augmented %>% 
  ggplot(aes(x = intel)) + 
  geom_count(aes(y = resid))

#Resíduos em função de fun
adv_augmented %>% 
  ggplot(aes(x = fun)) + 
  geom_count(aes(y = resid))
```
  <br/>Como podemos observar em relação aos resíduos desse modelo 2 (homens) também não há nada alarmante em termos de valores extremos, relações obviamente não-lineares e nem heteroscedasticidade, semelhante ao que encontramos para o nosso modelo 1 (mulheres). Então vamos examinar os coeficientes e o modelo 2 (homens).
  <br/>
Logo abaixo, se observamos os coeficientes encontrados para modelo 2 (homens), podemos afimar segundo os intervalos de confiança, que as características inteligente (intel) e divertido (fun) são estatisticamente significativas ao fato dos homens gostarem das pessoas, semelhante ao que encontramos no nosso modelo 1 (mulheres). Sendo que para o modelo 2 (homens) a característica divertido é um pouco mais que duas vezes relevante do que a característica inteligente quando de trata dos homens, de modo geral, gostarem de alguém. Ou seja, um pouco maior do quê o que encontramos para o modelo 1 (mulheres).

```{r}
tidy(homens.model, conf.int = TRUE) %>% 
  select(-std.error, -p.value)
```

Nosso modelo 2 (homens) consegue explicar aproximadamente 44% da variação dos nossos dados. Mesmo sendo uma porcentagem um pouco menor que a encontrada para o nosso modelo 1 (mulheres) ainda podemos afirmar que nossa variável dependente (like) consegue ser bem explicada pelas características inteligente e divertido. 

```{r}
glance(homens.model, conf.int = TRUE)
```

Após observarmos as conclusões dos nossos dois modelos, as quais nos mostraram resultados semelhantes quando se trata da relação que as características inteligente e divertido tem com o fato das pessoas, de modo geral, gostarem das outros após o *speed dating*, poderíamos até sugerir que as pessoas busquem aprender mais piadas, pois parace que o bom humor chama bastante atenção das pessoas, rsrsrs. 
  <br/>**#ficaadica =]** 