---
title: "Regressão"
author: "Lucas Marlon"
date: "15 de agosto de 2017"
output: html_document
---

```{r setup, include=FALSE, message=FALSE, warning=FALSE}
suppressWarnings(library(tidyverse))

library(tidyverse)
theme_set(theme_bw())
library(GGally)
library(ggfortify)
library(broom)
require(ISLR)
library(modelr) # devtools::install_github("hadley/modelr")
```

# Sobre os dados

Nesse relatório, vamos utilizar os dados de 5000 encontros relâmpagos ([Speed Dating](http://www.speeddatingbrasil.com.br/o-que-e.php)) de 4 minutos envolvendo 310 jovens americanos. Cada participante tinha vários encontros de 4 minutos por noite. Após cada encontro, eles preenchiam fichas avaliando aqueles com quem se encontraram. 

```{r message=FALSE, warning=FALSE}
speed.dating = read_csv("./dados/speed-dating.csv")
```

Vamos filtrar os dados e separá-los em dois grupos, o primeiro onde as mulheres avaliam os encontros e o segundo onde os homens que avaliam seus encontros. Além disso, nosso foco será descobrir qual característica, **inteligente** ou **divertido**, tem maior relação com o fato da pessoa, de modo geral, gostar da outra. 

As variáveis que vamos usar para realizar nossa análise são: 

**like**: representa, de modo geral, o quão uma pessoa gostou da outra; 
  <br/>**intel**: representa o quão inteligente uma pessoa achou a outra; 
  <br/>**fun**: representa o quão divertido uma pessoa achou a outra.
  
```{r}
# intel.model = lm(like ~ intel + fun, data = speed.dating)
# 
# adv_augmented = speed.dating %>% 
#   select(like, fun, intel) %>% 
#   filter(complete.cases(.)) %>% 
#   data_grid(intel = seq_range(intel, 10), 
#             fun = seq_range(fun, 3)) %>% 
#   add_predictions(intel.model)
# 
# # Modelo x dados
# speed.dating %>% 
#   ggplot(aes(x = intel)) + 
#   geom_count(aes(y = like)) + 
#   geom_line(data = adv_augmented, aes(y = pred, x = intel, group = fun), size = 2, colour = "blue") 
# 
# # Resíduos x dados
# adv_augmented %>% 
#   ggplot(aes(x = intel)) + 
#   geom_point(aes(y = resid), size = 2) +
#   geom_ref_line(h = 0, colour = "grey80")
# 
# tidy(intel.model, conf.int = TRUE)
# glance(intel.model, conf.int = TRUE)
```


# Avaliação das Mulheres 

Aqui vamos analisar a relação das características inteligente e divertido com o fato das mulheres gostarem das pessoas após o speed dating. 

```{r message=FALSE, warning=FALSE}
mulheres = speed.dating %>% 
  filter(gender == 0, like != 'NA', fun != 'NA', intel != 'NA')

mulheres %>% 
  select(intel, fun, like) %>% 
  ggpairs(lower = list(continuous = wrap("points", alpha = 0.3)))
```

Acima, já conseguimos observar uma correlação positiva, tanto para característica inteligente (0.545), quanto para divertido (0.703), com o fato das mulheres gostarem da outra pessoa após o speed dating.   

```{r}
intel.model.mulheres = lm(like ~ intel, data = mulheres)

adv_augmented = mulheres %>% 
  add_predictions(intel.model.mulheres) %>% 
  add_residuals(intel.model.mulheres)

# Modelo x dados
adv_augmented %>% 
  ggplot(aes(x = intel)) + 
  geom_line(aes(y = pred), size = 2, colour = "blue") + 
  geom_point(aes(y = like))

# Resíduos x dados
adv_augmented %>% 
  ggplot(aes(x = intel)) + 
  geom_point(aes(y = resid), size = 2) +
  geom_ref_line(h = 0, colour = "grey80")
```

```{r}
fun.model.mulheres = lm(like ~ fun, data = mulheres)

adv_augmented = mulheres %>% 
  add_predictions(fun.model.mulheres) %>% 
  add_residuals(fun.model.mulheres)

# Modelo x dados
adv_augmented %>% 
  ggplot(aes(x = fun)) + 
  geom_line(aes(y = pred), size = 2, colour = "blue") + 
  geom_point(aes(y = like))

# Resíduos x dados
adv_augmented %>% 
  ggplot(aes(x = fun)) + 
  geom_point(aes(y = resid), size = 2) +
  geom_ref_line(h = 0, colour = "grey80")
```

## Modelo 1 (mulheres) 

Para realizar nossa análise vamos considerar os dois preditores ao mesmo tempo no nosso modelo:

```{r}
mulheres.model = lm(like ~ intel + fun, data = mulheres)

plotar_modelo_mulheres = mulheres %>% 
  data_grid(intel = seq_range(intel, 10), # Crie um vetor de 10 valores no range de intel
            fun = seq_range(fun, 4)) %>%  # Vetor de 4 valores no range de fun 
  add_predictions(mulheres.model)

glimpse(plotar_modelo_mulheres)
plotar_modelo_mulheres %>% 
  ggplot(aes(x = intel, y = pred)) + 
  geom_line(aes(group = fun, colour = fun))
```

Logo abaixo, se observamos os coeficientes encontrados para o nosso modelo, podemos afimar segundo os intervalos de confiança, que as características inteligente (intel) e divertido (fun) são estatisticamente significativos ao fato das mulheres gostarem das pessoas. Sendo a característica divertido quase duas vezes mais relevante que inteligente quando de trata das mulheres, de modo geral, gostarem de alguém.  

```{r message=FALSE, warning=FALSE}
tidy(mulheres.model, conf.int = TRUE) %>% 
  select(-std.error, -p.value)
```

Nosso modelo consegue explicar aproximadamente 55% da variação dos nossos dados, ou seja, podemos afirmar que nossa variável dependente (like) consegue ser bem explicada pelas características inteligente e divertido.

```{r}
glance(mulheres.model, conf.int = TRUE)
```


# Avaliação dos Homens

Aqui vamos analisar a relação das características inteligente e divertido com o fato dos homens gostarem das pessoas após o speed dating. 

```{r message=FALSE, warning=FALSE}
homens = speed.dating %>% 
  filter(gender == 1, like != 'NA', fun != 'NA', intel != 'NA')

homens %>% 
  select(intel, fun, like) %>% 
  ggpairs(lower = list(continuous = wrap("points", alpha = 0.3)))
```
 
 Acima, já conseguimos observar uma correlação positiva, tanto para característica inteligente (0.469), quanto para divertido (0.651), com o fato dos homens gostarem da outra pessoa após o speed dating.   

```{r}
intel.model.homens = lm(like ~ intel, data = homens)

adv_augmented = homens %>% 
  add_predictions(intel.model.homens) %>% 
  add_residuals(intel.model.homens)

# Modelo x dados
adv_augmented %>% 
  ggplot(aes(x = intel)) + 
  geom_line(aes(y = pred), size = 2, colour = "blue") + 
  geom_point(aes(y = like))

# Resíduos x dados
adv_augmented %>% 
  ggplot(aes(x = intel)) + 
  geom_point(aes(y = resid), size = 2) +
  geom_ref_line(h = 0, colour = "grey80")
```

```{r}
fun.model.homens = lm(like ~ fun, data = homens)

adv_augmented = homens %>% 
  add_predictions(fun.model.homens) %>% 
  add_residuals(fun.model.homens)

# Modelo x dados
adv_augmented %>% 
  ggplot(aes(x = fun)) + 
  geom_line(aes(y = pred), size = 2, colour = "blue") + 
  geom_point(aes(y = like))

# Resíduos x dados
adv_augmented %>% 
  ggplot(aes(x = fun)) + 
  geom_point(aes(y = resid), size = 2) +
  geom_ref_line(h = 0, colour = "grey80")
```

## Modelo 2 (homens) 

```{r message=FALSE, warning=FALSE}
homens.model = lm(like ~ intel + fun, data = homens)

plotar_modelo_homens = homens %>% 
  data_grid(intel = seq_range(intel, 10), # Cria um vetor de 10 valores no range de intel
            fun = seq_range(fun, 4)) %>%  # Vetor de 4 valores no range de fun 
  add_predictions(homens.model)

glimpse(plotar_modelo_homens)
plotar_modelo_homens %>% 
  ggplot(aes(x = intel, y = pred)) + 
  geom_line(aes(group = fun, colour = fun))
```

```{r}
tidy(homens.model, conf.int = TRUE) %>% 
  select(-std.error, -p.value)
```


```{r}
glance(homens.model, conf.int = TRUE)
```